【裁判字號】    97,簡上,128
【裁判日期】    970711
【裁判案由】    傷害
【裁判全文】
臺灣屏東地方法院刑事判決             97年度簡上字第128號
上  訴  人
即  被  告  乙○○
被      告  甲○○
上列上訴人因傷害案件，不服本院97年度簡字第539 號中華民國
97 年4月3 日刑事簡易判決（97年度調偵字第39號），提起上訴
，本院判決如下：
    主      文
原判決撤銷。
乙○○共同傷害人之身體，處拘役拾日，如易科罰金，以新台
幣壹仟元折算壹日，減為拘役拾伍日，如易科罰金，以新台幣壹
仟元折算壹日，緩刑貳年。
甲○○共同傷害人之身體，處拘役肆拾日，如易科罰金，以新台
幣壹仟元折算壹日，減為拘役貳拾日，如易科罰金，以新台幣壹
仟元折算壹日。
    事實及理由
一、被告即上訴人之犯罪事實、證據及所犯法條，如本院刑事簡
    易判決書所載（如附件）。
二、上訴人則以：伊等與告訴人成立和解，原審判決未及斟酌，
    請求從輕量處等語。
三、經查，科刑之判決，應於理由內記載科刑時就刑法第57條或
    第58條規定事項所審酌之情形，刑事訴訟法第310 條第3 款
    定有明文，此項規定，依同法第455 條之1 第3 項及第364
    條，為刑事簡易案件第二審上訴程序所準用。而刑法第57條
    第10款所稱犯罪後之態度，包括被告犯罪後，是否有坦承犯
    行、真心悔過或取得被害人之諒解等各種情形而言。本件被
    告雖於原審僅否認犯行，惟其於本院審理時已坦承全部犯行
    ，有誠摯悔過之意，且已取得被害人之諒解，而與被害人成
    立和解，被害人亦表示不予追究等語，有和解書、撤回告訴
    狀在卷可稽（本院卷第32-34 頁），足徵被告犯罪後之態度
    與原審相比較，已有不同，原審未及對此科刑時應予斟酌之
    事項於判決理由中依上開規定載明審酌之情形，尚有未洽；
    被告上訴意旨指摘原判決量刑過重等語，即屬有據，自應由
    本院將原判決撤銷改判。
四、茲審酌被告素行、智識、犯罪動機係因對方實施性騷擾而起
    ，且係以徒手傷人，惡性不大、被害人所受之傷勢非重，且
    已表示不願追究及被告等犯後態度等一切情狀，分別量處如
    主文第2 項、第3 項所示之刑。又被告等分別為國中畢（肄
    ）業，教育程度不高，平日在家中幫忙藥材生意，並無固定
    之收入等情，業據其等供明在卷，並有警卷所附資料可稽，
    其等居處偏遠，非社會名流人士，是本院斟酌其等資力、收
    入及社會地位各節，認本件易科罰金之折算標準以新台幣
    1,000 元折算1 日為適宜。
五、又被告犯罪時間係在95年12月14日，符合中華民國96年罪犯
    減刑條例第2 條第1 項第3 款規定減刑要件，爰減其等宣告
    刑期2 分之1 ，並就其減得之刑，依上開各節諭知易科罰金
    之折算標準。
六、末查被告乙○○未曾受有期徒刑以上刑之宣告，有台灣高等
    法院被告前案紀錄表附卷可稽（本院卷第11頁），其因一時
    失慮而犯本案，經此刑之宣告，當知所警惕，而無再犯之虞
    ，且被害人亦表示不願追究等情，已如前述，是以本院因認
    其所受之宣告刑以暫不執行為適當，爰併諭知緩刑2 年，以
    啟自新；至被告甲○○現因案緩刑中，本件自不得再予宣告
    緩刑，併此指明。
七、依刑事訴訟法第455 條之1 第3 項、第369 條第1 項前段、
    第373 條、第364 條、第299 條第1 項前段，刑法第28 條
    、第277 條第1 項、第41條第1 項前段、第74條第1 項第1
    款，刑法施行法第1 條之1 ，中華民國96年罪犯減刑條例第
    2 條第3 款、第7 條，判決如主文。
本案經檢察官許英輝到庭執行職務
中    華    民    國    97    年    7     月    11    日
                  刑事第二庭   審判長法  官  黃國永
                                     法  官  蘇碧珠
                                     法  官  陳海寧
以上正本證明與原本無異。
不得上訴。
中    華    民    國    97    年    7     月    24    日
                                     書記官  滕一珍


司法院資訊處製作；財團法人民間司法改革基金會備份。
